臺灣新北地方法院刑事裁定
110年度聲字第3230號
聲明異議人
即受處分人  洪家豐





上列聲明異議人即受處分人因違反毒品危害防制條例案件，對於
臺灣新北地方檢察署檢察官之執行指揮（執行案號：110 年度觀
執字第587號）聲明異議，本院裁定如下：
    主  文
聲明異議駁回。
    理  由
一、聲明異議意旨略以：聲明異議人即受處分人洪家豐（下稱異
    議人）因勒戒處所違反有無繼續施用毒品傾向評估標準評分
    說明手冊（下稱評分手冊）所載「受觀察勒戒人入所後須經
    過2 週時間觀察勒戒，由處所及醫療人員依據其各項紀錄、
    資料及觀察勒戒期間之行為表現，加以評分」之法定2 週觀
    察勒戒期間規定，異議人入所後4至5日內，身陷戒斷症狀，
    身心靈未能正常運作，頭腦呈現一片混沌時突襲異議人接受
    違反法定觀察期間之評估，令醫師作出違誤之研判，因認執
    行機關確有故意違反法定期間之規定而存有無可補正之瑕疵
    ，要屬無效之評估報告，更無從認定異議人有繼續施用毒品
    之傾向云云。
二、按受刑人或其法定代理人或配偶以檢察官執行之指揮為不當
    者，得向諭知該裁判之法院聲明異議，刑事訴訟法第484條
    定有明文。再按執行機關對於審判機關所為之裁判，並無審
    查內容之權，故裁判是否違法，並非執行機關所得過問，是
    聲明異議之對象，應係檢察官之執行指揮行為，而非檢察官
    據以指揮執行之裁判，故所稱「檢察官執行之指揮不當」，
    係指檢察官有積極執行指揮之違法及其執行方法有不當等情
    形而言；檢察官如依確定判決、裁定指揮執行，即無執行之
    指揮違法或其執行方法不當之可言。倘受刑人並非針對檢察
    官執行之指揮認有不當，而係對檢察官執行指揮所依憑之刑
    事確定裁判不服，卻依前揭規定對該刑事確定裁判聲明異議
    者，即非適法（最高法院108年度台抗字第79號、109年台抗
    字第1510號裁定參照）。又檢察官尚未就執行裁判有所指揮
    ，即無對之聲明異議之餘地（最高法院102年度台抗字第549
    號裁定參照）。
三、經查：
　㈠異議人洪家豐前因施用毒品案件，經本院以109年度毒聲字第
    1498號裁定送觀察、勒戒後，經法務部矯正署臺北看守所附
    設勒戒處所出具有無繼續施用毒品傾向證明書及評估紀錄表
    ，認有繼續施用傾向，再經本院以110 年度毒聲字第2067號
    裁定令入戒治處所施以強制戒治確定，異議人現於法務部矯
    正署新店戒治所執行強制戒治等情，有上開臺灣高等法院裁
    定及臺灣高等法院被告前案紀錄表附卷可稽。從而，檢察官
    依上開確定裁定之內容指揮強制戒治執行，自難認檢察官執
    行之指揮有何違法或其執行方法不當。
  ㈡本件聲明異議意旨，係認勒戒處所違反評分手冊所載「受觀
    察、勒戒人入所後，經過2 週時間的觀察、勒戒，由處所及
    醫療人員依據其各項紀錄、資料及觀察勒戒期間之行為表現
    ，加以評分」之規定，因而判定其有繼續施用毒品傾向，主
    要係就勒戒處所之評估方式有所爭執。核其內容並非就檢察
    官之指揮或執行方法有何異議指摘，揆諸前揭說明，即非刑
    事訴訟法第484 條所定得聲明異議之對象，本院自無從予以
    審究，揆諸前開說明，受刑人執此聲明異議，自無理由，應
    予駁回。
四、依刑事訴訟法第486 條，裁定如主文。
中　　華　　民　　國　　111 　年　　2 　　月　　21　　日
                  刑事第十三庭  法  官  陳幽蘭
上列正本證明與原本無異。
如不服本裁定，應於裁定送達後五日內敘明抗告理由，向本院提
出抗告狀。
                                書記官  陳冠云
中　　華　　民　　國　　111 　年　　2 　　月　　22　　日